臺北高等行政法院判決
　　　　　　　　　　　　　　　　　　 93年度訴字第01582號
　　　　　　　　　　　　　　　.
原　　　告　勝邦營造有限公司
代　表　人　甲○○（董事）
訴訟代理人　乙○○
被　　　告　財政部臺灣省北區國稅局
代　表　人　許虞哲（局長）
訴訟代理人　丙○○
上列當事人間因營利事業所得稅事件，原告不服財政部中華民國
93年3月16日台財訴字第0930008852號訴願決定（案號：第00000
000號），提起行政訴訟。本院判決如下：
　　主  文
原告之訴駁回。
訴訟費用由原告負擔。
　　事  實
一、事實概要：原告民國（下同）88年度營利事業所得稅結算申
    報，列報營業成本為新台幣（下同）64,084,074元，全年所
    得額64,394元。被告所屬桃園縣分局原核定以其未檢附工程
    成本分析表查核，乃依所得稅法施行細則第81條第1項規定
    ，按同業利潤標準（行業代號：4501-14，一般土木工程）
    毛利率百分之21核定，營業成本為54,131,191元，減除核定
    營業費用4,163,558元後，計算營業淨利為10,225,747元，
    因較全部營業收入淨額按同業利潤標準核定之營業淨利為高
    ，乃依營利事業所得稅查核準則（下稱查核準則）第6條第
    1項但書規定，按同業利潤標準淨利率核定營業淨利為6,852
    ,050 元，加計非營業收入46,450元，全年所得額為6,898,
    500元﹐補徵稅額1,704,809元。原告不服，請重新查核申請
    復查，經被告以92年10月7日北區國稅法字第0920028598號
    復查決定，維持原核定，原告仍不服，就營業成本部分，提
    起訴願，亦遭決定駁回，遂向本院提起行政訴訟。
二、兩造聲明：
　(一)原告聲明：（原告經通知未於言詞辯論期日到庭，依其於
    94.3.29準備程序期日聲明為）訴願決定及原處分關於營業
    成本部分均撤銷。
  (二)被告聲明：駁回原告之訴。
三、兩造之爭點：
  原告主張其因人事異動未能及時提出帳證，現已齊備，請被告
  查核勾稽，是否可採？
　(一)原告主張：原告88年度相關帳證齊全且成本、費用均可勾稽
    ，因適逢公司人員異動致未能於93年1月8日前提出，今有關
    帳證已準備齊全，願提示供核，並依最告行政法院（89年7
    月1日改制前為行政法院）56年判字第18號及57年判字第60
    號提起行政訴訟，請明察以昭公允。
　(二)被告主張：
    1.本件原告88年度營利事業所得稅結算申報，列報營業成本
      為64,084,074元，被告所屬桃園縣分局原核定以其未檢附
      工程成本分析表查核，乃按同業利潤標準核定營業成本為
      54, 131,191元。原告不服，主張原核定調帳查核時，因
      故未能提供成本分析表，請重新查核。申經復查決定，以
      依原告提示帳簿憑證及相關成本報表重行查核結果，其進
      料金額73,019元憑證不合，不予認定，調整申報營業成本
      為64,011,055 元；又原告部分工程未提示工程合約書或
      工程估價單供核，部分進料憑證數量為「一批」，且帳載
      數量與憑證記載不符等由，致營業成本仍無法勾稽查核，
      復查決定乃維持原核定。訴願時，被告所屬桃園縣分局依
      原告訴願意旨函請其於92年12月8日以前提示帳簿憑證及
      有關文據、成本分析表、工程合約或估價單等資料供核，
      該函業於92年12月3日送達原告，有其蓋章收受之掛號郵
      件收件回執附案可稽，原告申經核准延期至93年1月8日辦
      理，惟其逾期仍未依規定提示，致無從審酌，案經財政部
      訴願決定駁回。
    2.經查本件原告以原核定調帳查核時，因故未能提供成本分
      析表為由，申請復查，被告業就原告提示帳簿憑證及成本
      報表重新審查，惟其營業成本仍有前揭所述理由而無法勾
      稽查核，嗣於訴願時，亦再函請原告提示帳證及相關成本
      報表查核，惟其逾期仍未提示。茲原告起訴狀及準備程序
      期日雖主張其有關帳證已準備齊全，願提示供核，惟實際
      並未檢附相關資料供核，從而被告所屬桃園縣分局原核定
      按同業利潤標準核定營業成本，並無不合，復查及訴願決
      定遞予維持，亦無違誤。
　　理  由
一、本件原告起訴後，被告之代表人已由林吉昌更換為許虞哲，
    被告新代表人許虞哲具狀聲明承受訴訟，於法有據，應予准
    許。又原告經合法通知，未於言詞辯論期日到場，核無行政
    訴訟法第218條規定準用民事訴訟法第386條所列各款情形，
    爰依同法準用民事訴訟法第385條第1項前段規定，准被告之
    聲請，由其一造辯論而為判決，均合先說明。
二、按「稽徵機關進行調查或復查時，納稅義務人應提示有關各
    種證明所得額之帳簿、文據；其未提示者，稽徵機關得依查
    得資料或同業利潤標準，核定其所得額。」及「本法第83條
    所稱之帳簿文據，其關係所得額之一部或關係課稅年度中某
    一期間之所得額，而納稅義務人未能提示者，稽徵機關得就
    該部分依查得資料或同業利潤標準核定其所得額。」分別為
    所得稅法第83條第1項及同法施行細則第81條第1項所明定。
    而所謂未提示，兼指帳薄文據全部未提示，或雖提示而有不
    完全，不健全或不相符者均有其適用，最高行政法院61年度
    判字第198號著有判例可資參照。
三、本件原告88年度營利事業所得稅結算申報，列報營業成本為
    64,084,074元，全年所得額64,394元。被告所屬桃園縣分局
    原核定以其未檢附工程成本分析表查核，乃依所得稅法施行
    細則第81條第1項規定，按同業利潤標準（行業代號：4501-
    14，一般土木工程）毛利率百分之21核定，營業成本為54,
    131,191元，減除核定營業費用4,163,558元後，計算營業淨
    利為10,225,747元，因較全部營業收入淨額按同業利潤標準
    核定之營業淨利為高，乃依查核準則第6條第1項但書規定，
    按同業利潤標準淨利率核定營業淨利為6,852,050元，加計
    非營業收入46,450元，全年所得額為6,898, 500元﹐補徵稅
    額1,704,809元。原告不服，就營業成本循序申請復查，提
    起訴願，均遭決定駁回，復起訴主張其因人事異動未能及時
    提出帳證，現已齊備，請被告查核勾稽，詳如其起訴狀事實
    欄所載理由等語。
四、查原告經營土木及建築工程，88年度營利事業所得稅結算申
    報，列報營業成本64,084,074元，行業代號4501-14，為財
    政部列管案件，經被告所屬桃園縣分局調帳查核，以原告未
    檢附工程成本分析表供核，致無法勾稽查核，乃按行業代號
    4501-14同業利潤標準毛利率百分之21，核定營業成本為54,
    131,191元，復查階段，依原告補提之帳證及相關成本報表
    查核結果，進料金額73,019元部分憑證不合，不予認定，調
    整申報營業成本為64,011,055元，又部分工程原告仍未提示
    工程合約書或工程估價單供核，部分進料憑證數量為「一批
    」，且帳載數量與憑證記載不符，營業成本仍無法勾稽，故
    駁回復查申請，訴願階段，被告曾通知原告提示87、88年度
    帳簿憑證及有關文據、成本分析表、工程合約、估價單等資
    料供核，原告始終未依規定提示，致仍無從就其營業成本勾
    稽查核，提起行政訴訟後，原告訴訟代理人雖於94年3月29
    日準備程序表示願於3日內將帳簿送至被告處供核，惟實際
    迄今未提出，言詞辯論期日經通知未到庭說明，亦未提出對
    其有利之新證據，本件原告所訴，自無可採。
五、綜上說明，本件被告就原告88年度營利事業所得稅關於營業
    成本之核定，原處分認事用法，並無違誤，訴願決定，予以
    維持，亦無不合，原告起訴意旨，非有理由，應予駁回。
六、據上論結，本件原告之訴為無理由，依行政訴訟法第218條
    、第98條第3項前段，民事訴訟法第385條第1項前段，判決
    如主文。
中　　華　　民　　國　　94　　年　 　6　　月　 16  　 日
            第 三 庭 審 判 長　 法    官  王立杰
                              　法    官  胡方新
                              　法    官  黃本仁
上為正本係照原本作成。
如不服本判決，應於送達後20日內，向本院提出上訴狀並表明上
訴理由，如於本判決宣示後送達前提起上訴者，應於判決送達後
20日內補提上訴理由書（須按他造人數附繕本）。
中　　華　　民　　國　　94　　年　 　6　　月　 17  　 日
            　　  　　　　  　　書 記 官  姚國華
